臺灣桃園地方法院刑事判決
111年度交簡上字第215號
上  訴  人  臺灣桃園地方檢察署檢察官
上  訴  人
即  被  告  李建新


上列上訴人等因被告公共危險案件，不服本院民國111年5月21日
所為111年度桃交簡字第978號第一審刑事簡易判決（聲請簡易判
決處刑案號：111年度偵字第12087號），提起上訴，本院管轄之
第二審合議庭判決如下：
    主  文
原判決撤銷。
李建新犯不能安全駕駛動力交通工具罪，處有期徒刑伍月，如易
科罰金，以新臺幣壹仟元折算壹日。
    事  實
李建新於民國110年11月28日晚間7時許至同日晚間10時許，在位
於桃園市桃園區民生路之「大民生平價海產店」內飲用高粱酒，
未待體內酒精成分消退，即於110年11月29日上午8時20分許，基
於不能安全駕駛動力交通工具之犯意，自其位於桃園市桃園區春
日路之住處附近，騎乘車牌號碼000-000號普通重型機車上路。
嗣於110年11月29日上午8時27分許，行經桃園市桃園區長壽路與
三民路口時，與邱柏源所駕駛、暫停於該處等待左轉之車牌號碼
000-0000號營業小貨車發生交通事故。經員警據報到場處理，於
110年11月29日上午8時42分許，測得李建新吐氣所含酒精濃度為
每公升0.27毫克。
    理  由
一、事實認定
　㈠訊據上訴人即被告李建新（下稱被告）就其所涉不能安全駕
    駛動力交通工具犯行坦承不諱，並據證人邱柏源於警詢中證
    述明確（見偵字卷第13頁至第16頁），且有桃園市政府警察
    局舉發違反道路交通管理事件通知單、交通事故當事人酒精
    測定紀錄表、道路交通事故現場圖、道路交通事故調查報告
    表、現場照片及車損照片、行車執照及駕駛執照查詢資料等
    在卷可稽（見偵字卷第29頁至第37頁、第43頁至第55頁），
    足認被告之任意性自白與事實相符，得以採信。
　㈡被告另主張其於本案係飲酒後睡了一夜始騎車上路，不曉得
    還有酒精濃度等語（見本院交簡上字卷第67頁至第68頁、第
    73頁）。惟依被告於警詢中所述（見偵字卷第10頁），其於
    本案係在上址海產店內飲用1瓶600毫升之高粱酒，則一般而
    言，高粱酒為酒精濃度較高之酒類，其飲用量亦非少，衡情
    被告應可認知其於翌日騎車上路時，體內酒精成分仍達不能
    安全駕駛動力交通工具之程度。且被告於本院審理中已明確
    表示對所涉不能安全駕駛動力交通工具犯行坦認犯罪，上訴
    係希望從輕量刑（見本院交簡上字卷第73頁），是被告此部
    分主張，自難憑採。
　㈢綜上所述，被告之犯行堪以認定，應依法論科。
二、論罪科刑及撤銷原判決之說明
　㈠行為後法律有變更者，適用行為時之法律。但行為後之法律
    有利於行為人者，適用最有利於行為人之法律，刑法第2條
    第1項定有明文。被告為本案犯行後，刑法第185條之3第1項
    於111年1月28日修正公布，並於同年月30日施行，經比較修
    正前、後之規定，新法將罰金刑提高為新臺幣30萬元以下罰
    金，自由刑則提高為3年以下有期徒刑，顯非有利於被告，
    依刑法第2條第1項前段之規定，本案應適用修正前之行為時
    法處斷。是核被告所為，係犯修正前刑法第185條之3第1項
    第1款不能安全駕駛動力交通工具罪。
　㈡被告前因公共危險案件，經本院以108年度桃交簡字第245號
    判決處有期徒刑3月確定，並於109年3月10日易服社會勞動
    執行完畢，此情經檢察官於聲請簡易判決處刑書中具體載明
    （惟執行完畢方式誤載為「易服勞役」，應予更正），復以
    偵查卷內之刑案資料查註記錄表為證（見偵字卷第59頁至第
    62頁），及於本院第二審審理中提出上開判決（見本院交簡
    上字卷第53頁至第54頁）作為證明方法，且本院於第二審審
    理中已踐行該等書證之調查程序，得以認定。是被告於有期
    徒刑執行完畢後，5年內故意再犯本案有期徒刑以上之罪，
    合於刑法第47條第1項累犯規定之要件。而被告前所執行完
    畢者與本案所犯之罪均為不能安全駕駛動力交通工具罪，其
    犯罪型態、罪質等皆屬相同，足認被告確對於刑罰之反應力
    薄弱而有加重其刑之必要，又此是否依累犯規定加重其刑之
    事項，經本院於第二審審理中行科刑辯論，給予被告陳述意
    見之機會，故參照司法院釋字第775號解釋意旨，裁量後依
    刑法第47條第1項規定加重其刑，且依最高法院刑事大法庭 
    110年度台上大字第5660號裁定揭示之法律見解，基於精簡
    裁判之要求，無庸於判決主文中為累犯之諭知。
　㈢原審經比較修正前、後之規定，認被告係犯修正前刑法第185
    條之3第1項第1款不能安全駕駛動力交通工具罪，惟認檢察
    官未就被告有何惡性及對刑罰反應力薄弱之情形未盡實質舉
    證責任，因而未依累犯規定加重其刑，固非無見。惟檢察官
    於提起上訴後，已具體指出證明被告構成累犯事實之方法，
    並經本院於第二審審理中踐行調查、辯論程序，且檢察官於
    科刑辯論時提出被告應依累犯規定加重其刑之理由，本院因
    此就本案犯行依累犯規定加重其刑，業已說明如上。原審未
    及審酌此節，即有不當，檢察官據此提起上訴，為有理由，
    而被告上訴主張其非不知悔改，請求從輕量刑，因原審量刑
    並無違法或不當情形，此上訴理由要屬無據，然原判決既有
    上開可議之處，仍應由本院撤銷改判。
　㈣本院審酌被告於服用酒類後，雖已過夜，吐氣酒精濃度尚達
    每公升0.27毫克，仍貿然騎乘機車上路，除危及己身安危，
    亦罔顧公眾往來之交通安全，並與上開營業小貨車發生交通
    事故，應予非難，並考量被告犯後對其犯行坦承不諱之犯後
    態度，兼衡被告之素行（於本案構成累犯部分，不予重複評
    價）、高職畢業之教育程度、於警詢中自陳家庭經濟狀況勉
    持、於本院審理中提出低收入戶證明書（見本院交簡上字卷
    第75頁），及其為本案犯行之動機、目的、手段、所生危害
    等一切情狀，量處如主文所示之刑，並依刑法第41條第1項
    前段規定，諭知易科罰金之折算標準。
據上論斷，應依刑事訴訟法第455條之1第1項、第3項、第369條
第1項、第364條、第299條第1項前段，判決如主文。
本案經檢察官楊朝森聲請以簡易判決處刑及提起上訴，檢察官李
信龍到庭執行職務。
中　　華　　民　　國　　111 　年　　10　　月　　20　　日
                  刑事第二十庭審判長法　官　林蕙芳
                                    法  官  張羿正
                                    法  官  陳布衣
　　　　　　　　　　　　　　　　　　
以上正本證明與原本無異。
不得上訴。
　　　　　　　　　　　　　　　書記官　蔡昌霖
中　　華　　民　　國　　111 　年　　10　　月　　20　　日
附錄論罪科刑法條全文：
修正前中華民國刑法第185條之3
駕駛動力交通工具而有下列情形之一者，處二年以下有期徒刑，
得併科二十萬元以下罰金：
一、吐氣所含酒精濃度達每公升零點二五毫克或血液中酒精濃度
    達百分之零點零五以上。
二、有前款以外之其他情事足認服用酒類或其他相類之物，致不
    能安全駕駛。
三、服用毒品、麻醉藥品或其他相類之物，致不能安全駕駛。因
    而致人於死者，處三年以上十年以下有期徒刑；致重傷者，
    處一年以上七年以下有期徒刑。
曾犯本條或陸海空軍刑法第五十四條之罪，經有罪判決確定或經
緩起訴處分確定，於五年內再犯第一項之罪因而致人於死者，處
無期徒刑或五年以上有期徒刑；致重傷者，處三年以上十年以下
有期徒刑。